臺灣高等法院刑事判決
110年度交上訴字第55號
上  訴  人  臺灣臺北地方檢察署檢察官
上  訴  人  
即  被  告  陳清通






上列上訴人等因被告犯公共危險等案件，不服臺灣臺北地方法院
109年度交訴字第31號，中華民國110年1月27日第一審判決（起
訴案號：臺灣臺北地方檢察署109年度偵字第11694號），提起上
訴，本院判決如下：
    主  文
上訴駁回。
    事實及理由
一、經本院審理結果，認第一審以上訴人即被告乙○○(下稱被告)
    犯刑法第284條前段之過失傷害罪，量處拘役25日，如易科
    罰金新臺幣1,000元折算1日，就被告被訴公共危險罪部分，
    則檢察官所舉之證據尚不足以證明被告主觀上確知告訴人有
    受傷，而為無罪諭知，認事用法均無不當，就被告所犯過失
    傷害罪部分，量刑亦屬妥適，應予維持，並引用第一審判決
    書記載之事實、證據及理由（如附件）。
二、被告上訴意旨略以:被告並未撞告訴人，告訴人所受傷勢與
    被告無關等語，而檢察官上訴意旨則為:被告有撞擊到告訴
    人機車車尾造成告訴人機車車牌歪斜，告訴人為避免所駕機
    車傾倒危及自身及乘客丙○之安危，乃以腳撐住地面，雖未
    人車倒地，但告訴人確因此受有腳部傷勢，然被告竟逕自離
    去，被告嗣於前行後又回頭查看，顯見其當知伊前開撞擊行
    為導致告訴人受傷之後果，是被告自應以肇事逃逸罪相繩，
    另就被告所犯過失傷害罪部分，被告否認犯行，且未與告訴
    人達成和解，原審僅量處有期徒刑25日，顯屬過輕等語，為
    此提起上訴等語。
三、經查:
　㈠就被告確有於上開時、地駕車撞擊告訴人所駕其後附載兒童
    丙○之機車，並致告訴人受傷乙節，除據告訴人指述綦詳，
    核與證人丙○證述相符，並有台北市立聯合醫院和平院區出
    具之診斷證明書在卷足憑，而證人即承辦本案之員警丁○○
　　亦於原審審理時到庭就其至現場處理之經過、告訴人車牌確
    有因被告之撞擊致歪斜等情為明確之證述，業經原審詳為論
    述，被告上訴理由顯係就原審業已說明之事項，再事爭執，
　　自不足取，是被告以前詞否認犯罪提起上訴，自無理由。
　㈡本件車禍事故並非被告直接撞擊告訴人或兒童丙○，而係被告
    所騎機車於轉彎之際，撞擊告訴人所騎機車左後處，且斯時
    因告訴人以腳力撐地面，故未人車倒地，此業據告訴人證述
    明確，告訴人就其受傷部分，於原審審理時亦證稱:我受傷
    的部位是腳踝，本來是腳踝有一點受傷，後來到醫院就連腳
    背都腫起來，腳背的位置是在鞋子裡面等語（見原審卷第11
    8頁），證人丁○○證稱：甲○的外觀看不出來有受傷，但我到
    場時看他走路時有一拐一拐等語（見原審卷第123頁），亦
    有案發當時經證人丙○確認確屬證人甲○之腳部無明顯外傷之
    照片可憑（見偵字卷第47頁、交訴卷第105頁），故告訴人
    遭被告擦撞後，係於現場以雙腳抵住地面穩住車身，並未下
    車行走而係將車體滑行於路旁之際，被告即已離去，斯時被
    告尚無可能查見證人甲○行走狀態已有異常，甚或自外觀查
    見證人甲○已受傷之事實，自難認被告係於對證人甲○受傷一
    節已有認識之際，猶離去現場而逃逸之事實。至被告雖於同
    日行駛至案發地點之下個路口時，有於道路上張望甚至駕駛
    行向折返之情形，有該路口監視錄影畫面截圖照片存卷可憑
    （見原審卷第51至68頁），然被告於該處張望甚或確已折返
    ，或係為查悉路況，或其行駛目的地已有不同等原因所致，
    乃成因多端，尚難僅以該截圖照片遽認被告斯時係因認為其
    於該交岔路口與告訴人發生車禍，或確已認識告訴人有受傷
    一事，遂有前開舉措。綜上，此部分難認被告於主觀上確已
    認識其騎乘機車與告訴人發生擦撞後，已實際造成告訴人受
    傷之結果，仍逕自離去現場而有肇事逃逸之事實，故檢察官
    上訴意旨指稱:被告顯對告訴人受傷乙事有認識乙節，自難
    遽採。
　㈢按刑之量定，為求個案裁判之妥當性，法律賦予法院裁量之
    權，量刑輕重，屬為裁判之法院得依職權自由裁量之事項，
    苟其量刑已以行為人之責任為基礎，並斟酌刑法第57條各款
    所列情狀，在法定刑度內，酌量科刑，無顯然失當或違反公
    平、比例及罪刑相當原則者，亦無偏執一端，致明顯失出失
    入情形，自不得指為違法。原審判決既已詳細記載認定被告
    犯罪之證據及理由，並審酌被告騎乘行經前揭交岔路口欲持
    續直行時，竟疏未注意車前狀況而與告訴人甲○騎乘欲左轉
    之機車發生擦撞，致告訴人受有前述傷勢，事後亦未積極與
    告訴人甲○洽談和解，或先予部分合理賠償以徵得告訴人甲○
    諒解，所為實有不該；惟考量本件事故致告訴人所受之傷勢
    尚非甚鉅，且被告於近5年間亦無任何經論罪科刑前案紀錄
    之素行，有臺灣高等法院被告前案紀錄表在卷可查，兼衡被
    告自述之教育程度及小孩均已成年，僅有時仍須提供生活費
    供給小孩之家庭生活、經濟狀況，及有時會打零工，擔任保
    全之工作狀況（見原審第137頁）等一切情狀，並兼衡檢察
    官、告訴人甲○之求刑意見（見交訴卷第137頁），量處拘役
    25日，並諭知如主文所示之易科罰金折算標準，係合法行使
    其量刑裁量權，於客觀上既未逾越法定刑度，亦無明顯過重
    之情，難認有何違法或不當之處。檢察官認原審量刑過輕，
    自無理由。
四、綜上所述，本件檢察官及被告上訴均無理由，業經本院詳予
    說明如上，故上訴均應駁回。
五、被告經合法通知，無正當理由未到庭，爰不待其陳述，逕為
    一造辯論判決。
據上論斷，應依刑事訴訟法第364條、第368條、第371條、第373
條，判決如主文。
本案經檢察官戚瑛瑛提起公訴，檢察官王亞樵提起上訴，檢察官
李叔芬到庭執行職務。
中　　華　　民　　國　　111 　年　　8 　　月　　11　　日
                  刑事第四庭    審判長法　官  陳筱珮
                                      法　官  羅郁婷
                                      法　官  柯姿佐
以上正本證明與原本無異。
過失傷害罪部分，不得上訴。
公共危險罪部分，檢察官如不服本判決，應於收受送達後20日內
向本院提出上訴書狀，惟須受刑事妥速審判法第9條限制。其未
敘述上訴之理由者，並得於提起上訴後20日內向本院補提理由書
(均須按他造當事人之人數附繕本)「切勿逕送上級法院」。
刑事妥速審判法第9條：
除前條情形外，第二審法院維持第一審所為無罪判決，提起上訴
之理由，以下列事項為限：
一、判決所適用之法令牴觸憲法。
二、判決違背司法院解釋。
三、判決違背判例。
刑事訴訟法第 377 條至第 379 條、第 393 條第 1 款之規定，
於前項案件之審理，不適用之。
                                      書記官  蔡硃燕
中　　華　　民　　國　　111 　年　　8 　　月　　11　　日
附錄：本案論罪科刑法條全文　
中華民國刑法第284條
因過失傷害人者，處一年以下有期徒刑、拘役或十萬元以下罰金
；致重傷者，處三年以下有期徒刑、拘役或三十萬元以下罰金。